【裁判字號】    97,撤緩,6
【裁判日期】    970305
【裁判案由】    撤銷緩刑
【裁判全文】
臺灣臺東地方法院刑事裁定               97年度撤緩字第6號
聲  請  人  臺灣臺東地方法院檢察署檢察官
受  刑  人  甲○○
上列聲請人因受刑人恐嚇案件 (臺灣花蓮地方法院96年度簡上字
第163號)，聲請就本院94年度東簡字第315號判決所為緩刑之宣
告予以撤銷 (97年度執聲字第25號)，本院裁定如下：
    主  文
聲請駁回。
    理  由
一、聲請意旨略以：受刑人甲○○前因違反槍砲彈藥刀械管制條
    例案件，經本院於民國94年10月14日以94年度東簡字第315
    號判處有期徒刑3月，緩刑3年，於94年10月31日確定。茲因
    受刑人於緩刑期內之96年3月19日更犯恐嚇罪，經臺灣花蓮
    地方法院於96年11月7日以96年度簡上字第163號判處拘役30
    日，減為拘役15日，如易科罰金，以新臺幣1,000元折算1日
    ，於96年11月8日確定，足認原宣告之緩刑難收其預期效果
    ，有執行刑罰之必要，合於刑法第75條之1第1項第2款所定
    撤銷緩刑宣告之原因，爰依刑事訴訟法第476條之規定，聲
    請將上述緩刑之宣告撤銷等語。
二、按緩刑之宣告應撤銷者，由受刑人所在地或其最後住所地之
    地方法院檢察官聲請該法院裁定之，刑事訴訟法第476條定
    有明文。次按受緩刑之宣告，而於緩刑期內因故意犯他罪，
    而在緩刑期內受得易科罰金之有期徒刑、拘役或罰金之宣告
    確定者，足認原宣告之緩刑難收其預期效果，而有執行刑罰
    之必要者，得撤銷其宣告，刑法第75條之1第1項第2款復已
    明文。惟按刑法第75條之1增訂理由乃係認為：「…二、關
    於緩刑之撤銷，現行法第七十五條第一項固已設有兩款應撤
    銷緩刑之原因；至得撤銷緩刑之原因，則僅於保安處分章內
    第九十三條第三項與撤銷假釋合併加以規定，體例上不相連
    貫，實用上亦欠彈性。…爰參酌上開立法例增訂本條，於第
    一項分設四款裁量撤銷之原因，其理由如次：(一)現行關於緩
    刑前或緩刑期間故意犯他罪，而在緩刑期內受得易科罰金之
    有期徒刑之宣告者，列為應撤銷緩刑之事由，因認過於嚴苛
    ，而排除第七十五條應撤銷緩刑之事由，移列至得撤銷緩刑
    事由，俾使法官依被告再犯情節，而裁量是否撤銷先前緩刑
    之宣告。其次，如有前開事由，但判決宣告拘役、罰金時，
    可見行為人仍未見悔悟，有列為得撤銷緩刑之事由，以資彈
    性適用，爰於第1項第1款、第2款增訂之。…三、本條採用
    裁量撤銷主義，賦與法院撤銷與否之權限，特於第一項規定
    實質要件為『足認原宣告之緩刑難收其預期效果，而有執行
    刑罰之必要』，供作審認之標準。…」職是，於緩刑期內因
    故意犯他罪，而在緩刑期內受得易科罰金之拘役宣告者，為
    「得撤銷」之事由，且於有得撤銷之事由時，賦與法院撤銷
    與否之權限，並以上開「足認原宣告之緩刑難收其預期效果
    ，而有執行刑罰之必要」，供作審認之標準，並非如刑法第
    75 條所定，若符合該條第1項所定2款情形，勿庸審酌其他
    要件，即應撤銷緩刑之宣告，合先敘明。
三、本件受刑人前因違反槍砲彈藥刀械管制條例案件，經本院於
    民國94年10月14日以94年度東簡字第315號判處有期徒刑3月
    ，緩刑3年，於94年10月31日確定，緩刑期間即自該日起算
    至97年10月30日止（下稱前案）。嗣受刑人於緩刑期內之96
    年3月19日更犯恐嚇罪，經臺灣花蓮地方法院於96年11月7日
    以96年度簡上字第163號判處拘役30日，減為拘役15日，如
    易科罰金，以新臺幣1,000元折算1日，於96年11月8日確定
    （下稱後案）等情，有臺灣高等法院被告前案紀錄表及上開
    刑事判決書各1份在卷可憑。是本件係受刑人於「緩刑期內
    」故意犯罪，而在緩刑期內受「得易科罰金」之拘役宣告之
    情形。聲請人固據此提起本件聲請，然受刑人前案之犯罪行
    為係違反槍砲彈藥刀械管制條例案件，經本院以94年度東簡
    字第315號判決審酌其持有刀械時間尚短，犯罪後已坦承犯
    行，且前未曾受有期徒刑以上刑之宣告，並認受刑人經此教
    訓，當知所警惕，應無再犯之虞，所宣告之刑以暫不執行為
    適當，而宣告緩刑，後案則係犯恐嚇罪，兩案之犯罪型態及
    原因、危害程度殊異，且後案經臺灣花蓮地方法院審酌受刑
    人於犯罪後業已坦承不諱，且與告訴人就附帶民事訴訟部分
    達成和解，堪認已有悔意之表現，因而量處拘役30日，減為
    拘役15日，並得易科罰金，足見後案之犯罪情節並非重大。
    又聲請人對於受刑人如何符合「足認原宣告緩刑難收預期效
    果，而有執行刑罰之必要」等實質要件，並未提出受刑人除
    上開判決之犯罪事實以外之其他證據證明，尚難遽以其於前
    案緩刑期內又犯公共危險乙案即認受刑人所受之前案緩刑諭
    知未達預期效果。此外，亦無其他事證足認原宣告之緩刑難
    收矯治之效，難認本件有刑法第75條之1第1項第2款規定應
    執行刑罰之必要性，故本件聲請人之聲請於法自有未合，應
    予駁回。
四、依刑事訴訟法第220條，裁定如主文。
中    華    民    國    97    年    3     月    5     日
                  刑事第二庭    法  官    康文毅
以上正本證明與原本無異。
如不服本裁定應於送達後5日內向本院提出抗告狀。
中    華    民    國    97    年    3     月    5     日
                                書記官    林傳坤


司法院資訊處製作；財團法人民間司法改革基金會備份。
